【裁判字號】    89,易緝,19
【裁判日期】    890711
【裁判案由】    詐欺
【裁判全文】
臺灣臺南地方法院刑事判決              八十九年度易緝字第一九號
    公  訴  人  臺灣臺南地方法院檢察署檢察官
    被      告  甲○○
右列被告因詐欺案件，經檢察官提起公訴 (八十六年度偵字第四０四號)，本院判決
如左：
    主  文
甲○○無罪。
    事  實
一公訴意旨以：甲○○意圖為自己不法之所有，自知民國（下同）八十四年五、六月
  間，本身財務已危殆，惟竟仍基於概括犯意，至台南縣學甲鎮向乙○○詐稱「不可
  能為此區區小數目坐牢而失信於人，而以開發其本人、妻郭王素娥、女郭麗卿所有
  ，惟大部份發票日記載不完整之支票計十八紙向乙○○借貸新台幣（以下同）一百
  七十八萬五千元，惟嗣前揭支票均不獲付款，甲○○去向不明，置催不理，經乙○
  ○訴請偵辦，認甲○○犯有刑法第三百三十九條第一項詐欺取財罪嫌。
二按犯罪事實，應依證據認定之，無證據不得推定其犯罪事實，刑事訴訟法第一百五
  十四條定有明文。又告訴人之指訴，係以使被告受刑事追訴為目的，是其指訴是否
  與事實相符，仍應調查其他證據，以資審認，必其指訴無瑕疵可擊，而就他方面調
  查，又與事實相符，始足據為判決之基礎，有最高法院五十二年度台上字第一三０
  ０號判例足資參照。
三訊據被告甲○○，矢口否認有向告訴人乙○○詐騙金錢之行為，辯稱：伊係向乙○
  ○之兄黃文福借貸金錢，其後黃文福兄弟共同擔任民間互助會會首，招募會員，伊
  加入後得標，將所得會錢償還對於黃文福之借款，至其後伊每期應繳之會款，係交
  付系爭未記載日期之支票給會首，係會首叫伊如此簽約，只要會期一到就由會首填
  載日期交付給得標人，後來伊因生病，又週轉不靈，致支票無法兌現，並非詐騙等
  語。查告訴人自承：「我與我哥哥擔任會首，我哥哥持被告交付之支票給我，調取
  現款，之後跳票，被告卻不出面解決」等情（見7.4.審判筆錄），而告訴人於其
  告訴狀亦自承彼此間之互助會為「支票會」，又證人郭金在亦證稱被告與告訴人之
  間係互助會問題，伊不瞭解被告有否向告訴人借錢，是被告所辯各節，尚非無據。
  而告訴人乙○○指稱被告係持支票向其借貸金錢等語，經查既與事實有悖，自有瑕
  疵可指，殊難資為不利於被告之認定。此外，復查無其他積極證據，足認被告有意
  圖不法之所有，施用詐術向告訴人騙財之行為，既不能證明被告犯罪，爰予諭知無
  罪之判決。本件要屬民事糾葛，應循民事途徑解決。
據上論斷，應依刑事訴訟法第三百零一條第一項判決如主文。
本案經檢察官胡平貴到庭執行職務
中    華    民    國      八十九      年      七       月      十一     日
                                  臺灣臺南地方法院刑事庭
                                          法  官  蘇  孫  波
右正本證明與原本無異。
如不服本判決，應於判決送達後十日內，向本院提出上訴狀。
                                          書記官  羅  宗  賢
中    華    民    國      八十九      年      七       月      十一     日


司法院資訊處製作；財團法人民間司法改革基金會備份。
